【裁判字號】    92,毒抗,902
【裁判日期】    921230
【裁判案由】    聲請觀察勒戒
【裁判全文】
臺灣高等法院臺中分院刑事裁定                  九十二年度毒抗字第九○二號
    抗  告  人
    即  被  告  甲○○
右列抗告人因聲請觀察勒戒案件，不服臺灣台中地方法院中華民國九十二年十月二十
日裁定（九十二年度毒聲字第二五四五號）提起抗告，本院裁定如左：
    主      文
原裁定撤銷，發回台灣台中地方法院。
    理      由
一、本件原裁定以：被告甲○○於九十二年八月十八日凌晨四時許回溯九十六小時內
    某時，在不詳地點施用第二級毒品ＭＤＭＡ一次，嗣於同日凌晨一時十五分許起
    ，在臺中市○區○○路一○五號十六樓「ＰＵＢ」內查獲。經警採集被告之尿液
    送驗，呈ＭＤＭＡ陽性反應，有私立中山醫學大學附設醫院藥物濫用檢測中心檢
    驗報告影本一紙在卷可憑，其施用第二級毒品之犯行堪以認定。爰依毒品危害防
    制條例第二十條第一項及觀察勒戒處分執行條例第三條第一項之規定，裁定將被
    告送勒戒處所施以觀察勒戒。
二、抗告意旨略稱：抗告人甲○○，並未曾施用毒品，實際施用毒品者是其妹妹乙○
    ○，其被冒用名字，原裁定與事實不相符，請鈞院明察，撤銷原裁定等語。
三、經查：證人丙○○即被告及證人乙○○之父，於九十二年十二月十六日在本院庭
    訊時證稱：「乙○○冒用甲○○名義應訊。我是接到法院的通知單，我問乙○○
    ，他才對我承認是她冒用甲○○之名義應訊，實際上是乙○○施用毒品。因當時
    她休學在家，在外面交壞朋友，但甲○○當時是在工作不可能施用毒品。」等語
    ，並提出戶口名簿影本為證。證人乙○○亦證稱伊於九十二年八月十八日凌晨一
    時許，在臺中市○區○○路一○五號十六樓「滾石ＰＵＢ」內為警查獲並經警採
    集尿液送驗，該「尿液」是伊的沒錯，當時甲○○並沒有在場；且當天伊被帶到
    第一分局作筆錄，在筆錄上簽寫甲○○名字及所按的指印及在姓名對照表上所簽
    之名都是伊所為，伊因為害怕才冒甲○○之名義應訊等語。經本院於上開庭期諭
    知乙○○當庭簽寫「甲○○」名字及按指印各五次，並簽寫上書寫日期及何人書
    寫。及甲○○自己書寫「甲○○」名字及按指印各五次附卷。上開二人之簽名，
    與警訊筆錄中所簽之「甲○○」比對下，外觀上，警訊中所簽之「甲○○」與乙
    ○○於本院所簽筆跡較相似。則本件是否有冒名頂替之情，已屬可疑，即有查明
    之必要，抗告人之抗告尚非無理由，應由本院將原裁定撤銷，發回原審法院重為
    妥適之裁定。
四、據上論斷，應依刑事訴訟法第四百十三條，裁定如主文。
中      華      民      國      九十二  年      十二    月      三十    日
                                臺灣高等法院臺中分院刑事第七庭
                                      審判長法  官  林  榮  龍
                                            法  官  黃  日  隆
                                            法  官  謝  說  容
右正本證明與原本無異。
不得再抗告
                                            書記官  陳  美  利
中      華      民      國      九十二  年      十二    月      三十一  日
                                                                        Ａ


司法院資訊處製作；財團法人民間司法改革基金會備份。
